# 在途物资对存货发出计价的影响

提问人：13757187143 时间：2020-03-09 08:05:24
企业的原材料A从境外采购，采用CIF模式，从装船到入库的期间采用在途物资科目核算，期间大约半年，且原材料A价格波动很大，半年的时间价格波动可能接近50%。假设企业 2019 年 1 月 1 日境外采购原材料A一批装船， 2019年 7 月 1 日该原材料A入库。
问 1 ：企业在 2019 年1-6月发出原材料A计价时是否需要考虑该批在途原材料A？
问 2 ：企业在码头租了一个仓库， 2019 年 7 月 1 日该原材料A进入码头仓库， 2019 年 9 月 1 日从码头仓库发出，当月到达企业厂区仓库，该内部仓库调转是否影响原材料A发出计价？

回答人：chenyiwei
在途物资直到入库之前，一直是以其实际采购成本计量的，即不纳入发出存货成本的计算。如果纳入，和实物流转情况也不相符。内部仓库调转也不影响原材料A发出计价。